BRUNO ALMEIDA

Coordenador de Licitações Públicas/Comercial Formação Téc. em Administração de Empresas.

Tel: (11) 9 6500-6860 contatebruno@gmail.com linkedin.com/in/bruno-almeida-3663131b1/

LICITAÇÕES, COMERCIAL, VENDAS, DESENVOLVIMENTO E LIDERANÇA DE TIMES.

Profissional com 17 anos de experiência na área de licitações públicas, conhecimento sólido na rotina de trabalho ligada à vendas no setor público, através de processos licitatórios. Atuei em diversos seguimentos comerciais, podendo citar entre eles medicamentos e equipamentos médicos, organização de eventos, telecomunicações, informática, serviços gráficos, obras, serviços de manutenção e terceirização de mão de obra, uniforme escolar, equipamentos reprograficos. Entre as atividades desenvolvidas posso citar: acompanhamento de publicações, pesquisa, análise e interpretação de editais; cadastro de fornecedores; atualização de certidões, licenças, registros e alvarás; elaboração de propostas técnicas e comerciais, documentação de habilitação; confecção de impugnações de editais, pedidos de esclarecimentos, questionamentos, recursos administrativos, defesa prévia, recurso de penalidades, controle de notas de empenhos; operação de pregões eletrônicos nos sites comprasnet, bec/sp, licitações-e, petronect, etc. Acompanhamento de resultados dos processos, reporte do andamento das sessões para diretoria; Visitas comerciais e técnica à clientes. Habilidade de negociação, oferta de lances presenciais e on-line; Gestão e negociação de contratos administrativos. Conhecimento da legislação aplicada ao processo licitatório e aos contratos com a administração pública (Lei nº 8.666/93, Lei nº 10.520/02, Decreto nº 10.024/19, Lei Complementar nº 123). Disponibilidade para viagens e trabalho home office.

EXPERIENCIA PROFISSIONAL

CQA EVENTOS LTDA

Agencia de eventos com especialização em clientes governamentais.

Co-fundador e atual proprietário - Fevereiro de 2013 ate o presente

Realizações:

- Desde o inicio das atividades faturamos aproximadamente 8 Milhões em contratos licitatórios e atendemos mais de 300 clientes públicos e privados.
- Implementação e gestão dos modelos de execução para as áreas de licitação, administrativa, produção interna e externa, a fim de garantir o controle da operação e possíveis adequações com foco em resultados;
- Mapeamento de mercado para identificação e implantação de novo segmento de atuação, agregando valor aos serviços já prestados, ampliando o ramo de atividade e aumentando o faturamento em 45 %;
- Índice de aprovação dos serviços prestados superior a 95%, comprovado através de atestado de capacidade técnica. Acompanhamento de radares de execução para extrair feedbacks e executar ações estratégicas;
- Habilidades nas áreas de logística, financeira, fiscal e tributaria, contas a pagar e receber além de network em instituições públicas o que viabiliza escrita e adequação de termos de referencia.

LOGICA SEGURANÇA E VIGILÂNCIA Mão de Obra Terceirizada

Coordenador de licitações públicas (2011 a 2013)

Realizações:

- Implantação de procedimentos administrativos, operacionais e desenvolvimento de novas rotinas, melhorias de processos a garantir qualidade, melhores indicadores, prazos e satisfação dos colaboradores.
- Captação e analise de editais, participação em pregão presencial e eletrônico, dispensa de licitação, pregão internacional, inexibilidade e concorrência.
- Elaboração de planilhas de composição de custo e mão de obra, emissão de certidões negativas de debito, sicaf, emissão de atestado de capacidade técnica, regularização de pendências jurídicas, fiscais e economicas.

 Inscrição em sites públicos, recursos, esclarecimentos, questionamentos e pedidos de impugnação, analise de contratos, registro no crea, cau, embratur, gerenciamento de contas.

UNISCINENCE DO BRASIL

Produtos e Equipamentos para area da saúde

Analista de licitações públicas (2009 a 2011)

 Responsável por todos os processos licitatorios, executando todas as etapas desde a captação ate a conclusão dos projetos

BIOFARMA COMERCIO DE MEDICAMENTOS

Medicamentos hospitalares

Analista de licitações públicas (2007 a 2009)

 Responsável por todos os processos licitatorios, executando todas as etapas desde a captação ate a conclusão dos projetos

CONCENTECOM

Tecnologia da Informação

Assistente comercial e de licitações públicas (2004 á 2005)

 Responsável por todos os processos licitatorios, executando todas as etapas desde a captação ate a conclusão dos projetos.

Formação Acadêmica:

- Tec. em Administração de Empresas. Inst. Paralelo (2006)
- Graduação em Música. Conservatorio Beethoven (2019)
- Direito (trancado em 2020)

Idioma:

• Inglês - Básico

Cursos Complementares:

- Rotinas administrativas, Pacote office, relações humanas e técnicas comerciais CAMP
- Workshops: Definindo metas e objetivos, A arte de resolver problemas, O desafio de liderar, Desenvolvendo sua competência social, Praticando o Empreendedorismo, Curso de atualização gramatical - CIEE

Atividades extra:

- Co-Fundador de associação sociocultural com atuação direta em bairros periféricos, captação de recursos públicos e privados, atuação na pandemia com distribuição de 15 toneladas de alimento, aulas música e reforço escolar, cestas básicas, etc.
- Professor de teoria músical, saxofone e flauta transversal.

Pretenção Sálarial: A combinar